【裁判字號】    97,交聲,794
【裁判日期】    980227
【裁判案由】    聲明異議
【裁判全文】
臺灣臺南地方法院交通事件裁定     97年度交聲字第794號
移送機關    交通部公路總局嘉義區監理所臺南監理站
異議人即
受處分人    甲○○
上列受處分人因違反道路交通管理處罰條例案件，對於交通部公
路總局嘉義區監理所台南監理站民國97年7月11日所為之裁決處
分（處分案號：嘉監南字第裁74-S00000000號），聲明異議，本
院裁定如下：
    主  文
異議駁回。
    理  由
一、原處分意旨略以：異議人即受處分人甲○○（下稱異議人）
    駕駛牌照號碼NHZ-073號重機車，於民國（下同）97年2月20
    日19時20分，在台南市○○路○段與科技一路之交岔路口，
    因駕駛行經有燈光號誌管制之交岔路口闖紅燈，遭警製單舉
    發，嗣經交通部公路總局嘉義區監理所臺南監理站（下稱移
    送機關）依道路交通管理處罰條例第53條第1項及第63條第1
    項第3款（原裁決書漏載第3款）等規定，裁處罰鍰新台幣4,
    500元，並記違規點數3點。
二、本件聲明異議意旨略以：異議人於97年2月20日19時20分駕
    車行經安明路段，異議人駕駛方向之號誌，因紅燈、綠燈與
    平行路段的紅綠燈，沒有同步一塊動作，因異議人所行駛的
    路段，號誌已經顯示綠燈了，而平行路段的號誌還在亮綠燈
    ，剛好有一位警察先生騎車在平行路段，而異議人因綠燈一
    亮，動作很快就騎車過去，而那位警察先生就一直說異議人
    闖紅燈，開紅單給異議人。又闖紅燈要自動照相機照到車牌
    ，才可罰款，為此聲明異議，請求撤銷原處分等語。
三、按汽車駕駛人，行經有燈光號誌管制之交岔路口闖紅燈者，
    處以新臺幣1千8百元以上5千4百元以下罰鍰；並記違規點數
    3點；道路交通管理條例第53條第1項及第63條第1項第3款定
    有明文。
四、經查：
  (一)異議人遭警攔停舉發，於97年2月20日19時20分，駕駛車牌
    號碼NHZ-073號重機車，在台南市○○路○段與科技一路之
    交岔路口，闖紅燈直行，有台南市警察局97年2月20日南市
    警交字第S00000000號舉發違反道路交通管理事件通知單1份
    附卷可稽。
  (二)異議人雖辯稱於上開時間行經台南市○○路○段與科技一路
    之交岔路口，並無闖紅燈之行為云云，然異議人於上揭時、
    地，行經前揭路口時，遇紅燈未停仍直行等情，業據證人即
    舉發警員丁保良於本院97年9月9日訊問時，到庭具結證述明
    確，伊證稱：「（法官問：本件是否你舉發，情形如何？）
    是我舉發的。」、「（法官問：當天為何會舉發？）當天我
    們是18點至22點之勤務，我們是從六點多執勤本件勤務，我
    約十七時二十分由科技一路西向東要左轉安明路交岔路口的
    時候，看見異議人由南向北，經過我面前，當時我要左轉安
    明路的時候燈號是綠燈，異議人竟然從我面前通過表示他闖
    紅燈，所以我就開單舉發。」、「（法官問：舉發當時有無
    看到異議人的行車燈號？）沒有。我是由我可以綠燈時由西
    向東左轉來判斷異議人當時行車方向由南往北的方向應該是
    紅燈。」等語在卷（見本院97年9月9日之訊問筆錄）。按證
    人丁保良乃為移送機關所認定異議人有前開違規行為之證人
    ，伊已到庭在本院法官面前以言詞供述異議人有前開違規事
    實，並已就當時執勤所處位置、異議人行駛路徑及闖紅燈過
    程等情節詳述具體明確，且證人丁保良為依法執行勤務之員
    警，與異議人毫無怨懟，衡情當無自陷偽證罪而構詞誣賴異
    議人之理；又本件違規地點之交岔路口號誌，於97年2月20
    日並無故障之紀錄，且當日18時48分至21時許，號誌之運作
    係週期120秒，情形為：安明路三段綠燈84秒、黃燈4秒、全
    紅2秒，科技一路綠燈24秒、黃燈3秒、全紅3秒，有台南市
    政府97年9月24日南市交工字第09700951310號函1份附卷可
    稽，依上開號誌運作情形，亦無異議人所稱舉發當時安明路
    三段與科技一路之號誌均為綠燈之情；另於本件卷存證據資
    料內並無任何積極證據足以證明證人丁保良上開證述係屬虛
    偽，本院自不得僅以證人丁保良為本件開單舉發異議人之員
    警而全盤抹煞伊所具有之證人資格，從而，本院由伊上開證
    述已得有異議人確有上開違規行為之心證，是異議人前開所
    辯，實不足採，異議人之上述違規事實，應堪認定。
  (三)另按警方取締交通違規事件，其以照相方式取證者，固足為
    違規之證明，惟警員當場舉發者，舉發之員警本身之目睹、
    耳聞，亦為違規人違規之證明，非必所有之違規事件，均需
    有照相方足為違規之證據。況警察執行勤務，事項繁瑣，且
    違規情形一過即逝，並非長期存在，何能要求警察必備有照
    相機取證？是本件縱無舉發照片為佐證，然異議人之違規行
    為既經證人丁保良具結證述明確，且其所述內容並無何矛盾
    或違背經驗法則之處，自得為本院判斷之依據。
五、綜上所述，依據證人丁保良之證言，異議人於前揭時、地有
    闖紅燈之違規事實，應堪認定。則移送機關據以援引道路交
    通管理處罰條例第53條第1項、第63條第1項第3款及違反道
    路交通管理事件統一裁罰標準表之規定，裁處異議人罰鍰新
    台幣4,500元，並記違規點數3點，核無違誤或不當；從而，
    本件異議為無理由，應予駁回。
六、據上論斷，應依道路交通管理處罰條例第87條第2項、道路
    交通案件處理辦法第19條，裁定如主文。
中    華    民    國    98    年    2     月    27    日
                     交通法庭   法  官   陳淑勤
以上正本證明與原本無異。
如不服本裁定，應於送達後5日內，向本院提出抗告狀。
                                書記官   謝國欽
中    華    民    國    98    年    2     月    27    日


司法院資訊處製作；財團法人民間司法改革基金會備份。
